臺灣橋頭地方法院民事裁定
111年度小上字第28號
上  訴  人  鄭自強  
被上訴人    張兼韶  
上列當事人間請求損害賠償(交通)事件，上訴人對於民國111年4
月14日本院橋頭簡易庭111年度橋小字第68號第一審判決提起上
訴，本院裁定如下：
    主  文
上訴駁回。
第二審訴訟費用新臺幣壹仟伍佰元由上訴人負擔。
    理  由
一、按，對於小額程序之第一審判決提起上訴，非以其違背法令
    為理由，不得為之；所謂判決違背法令，乃指判決不適用法
    規或適用不當，或有民事訴訟法第469條所列第1款至第5款
    事由，其判決當然為違背法令，民事訴訟法第436條之24第2
    項、第436條之32第2項準用第468條及第469條第1款至第5款
    分別定有明文。次按，小額訴訟程序，當事人於第二審程序
    不得為訴之變更、追加或提起反訴；亦不得提出新攻擊或防
    禦方法，民事訴訟法第436條之27及第436條之28本文亦有明
    文。是當事人提起上訴，如依民事訴訟法第468條規定，而
    以判決有不適用法規或適用不當為上訴理由者，其上訴狀或
    理由狀應有具體之指摘，並揭示該法規之條項或內容，若係
    成文法以外之法則（習慣或法理），則應揭示該法則之旨趣
    ，倘為司法院解釋則應揭示該判解之字號或其內容；如依民
    事訴訟法第469條所列第1款至第5款事由提起上訴者，其上
    訴狀或理由狀應揭示合於該條款之事實，是上訴狀或理由狀
    如未依此項方法表明者，或其所表明者，顯與上開法條規定
    不相合者，即難認為已對原判決之違背法令有具體之揭示，
    其上訴自難認為合法（最高法院71年台上字第314號判決要
    旨參照）。如上訴人之上訴狀未依此項方法表明理由，其上
    訴即不合法，應駁回其上訴，同法第436條之32第2項準用第
    444條第1項前段亦有明文。
二、上訴意旨略以：原判決引用道路交通安全規則第98條第1項
    第4款前段「汽車由同向二車道進入一車道，應讓直行車道
    之車輛先行，無直行車道者，外車道之車輛應讓內車道之車
    輛先行。」之規定，而認定上訴人應禮讓被上訴人先行，但
    上開條文後段同樣述及「但在交通壅塞時，內、外側車道車
    輛應互為禮讓，逐車交互輪流行駛，並保持安全距離及間隔
    。」，然被上訴人不但未為禮讓，反而加速前行衝著被上訴
    人所駕駛車輛，從而導致本件車禍發生，因此上訴人認為被
    上訴人應負完全過失責任等語。並聲明：㈠原判決發棄；㈡被
    上訴人於第一審之訴駁回。
三、經查：㈠本件上訴人雖主張如上，然上訴人於原審並未提出
    上開攻擊防禦方法，兩造於原審提出之證據及原審勘驗現場
    光碟之勘驗筆錄，亦無現場有交通壅塞情形之記載，依民事
    訴訟法第436條之28本文之規定，上訴人自不得於小額訴訟
    程序之第二審程序，提出上開新攻擊或防禦方法，故其此部
    分之主張，即不合法。㈡另上訴人之上開上訴意旨，並未具
    體指明原判決有何不適用法規或適用法規不當，或有民事訴
    訟法第469條第1款至第5款所稱當然違背法令之情事，及符
    合該條款要件之具體事實，亦未能提出原審判決理由是否違
    反現行法律規定或其他法則之明確依據，其此部分之主張，
    亦不合法。㈢故揆諸前揭說明，上訴人之上訴為不合法，應
    予駁回。
四、又於小額訴訟之上訴程序，法院為訴訟費用之裁判時，應確
    定其費用額，民事訴訟法第436條之19第1項、第436條之32
    第1項定有明文。本件第二審裁判費用為新台幣1,500元，應
    由上訴人負擔，爰併為裁定如主文第2項所示。
五、據上論結：本件上訴為不合法，依民事訴訟法第436之32第1
    項、第2項、第436條之19第1項、第444條第1項前段、第95
    條、第78條，裁定如主文。
中　　華　　民　　國　　111 　年　　11　　月　　30　　日

                  民事第一庭  審判長法　官　李怡諄

                                    法　官　吳保任

                                    法　官　郭文通

以上正本證明與原本無異。
不得抗告。
中　　華　　民　　國　　111 　年　　11　　月　　30　　日
                                    書記官　林香如